

SOBRE MÍ

Como Junior Full Stack Developer, mi objetivo es alcanzar una posición atractiva que me permita seguir desarrollando mis habilidades y conocimientos en el sector IT.

Mi experiencia en management me ha brindado un sólido crecimiento en habilidades interpersonales, comunicacionales, liderazgo de equipos y gestión de clientes y proveedores.

Me apasiona aprender y trabajar en equipo. Puedo ofrecer compromiso, responsabilidad, dedicación y adaptación rápida a diferentes entornos de trabajo. Me siento motivado por proyectos innovadores que generan impacto en el mundo tecnológico y acercan soluciones a los distintos modelos de negocios.

CONTACTO



+34-644092723



julianaguero@gmail.com



Madrid, España. 28028



Linkedin.com/JulianAguero



Github.com/Julianaguero

Julián Guillermo Agüero

EXPERIENCIA LABORAL

ECC SL - Madrid | Encargado de local

Julio 2022 - Abril 2023

- Conducción de equipo de trabajo y supervisión de operaciones.
- Creación de informes de resultados mensuales.
- Manejo de Holded (BOS) para control general de stock, contacto con proveedores y clientes.

DET VIDE HUS - Copenhague | Manager

Marzo 2019 - Abril 2020

- Formación y evaluación del desempeño del personal.
- Participación en el diseño, gestión y desarrollo de nuevos proyectos y procesos.

Grupo GEA - Empresas de Salud - Córdoba, Arg. | Health Service Octure 2013 - Diciembre 2018

- Selección y contratación de personal.
- Manejo de sistemas de CRM, sharepoint, data studio.

EDUCACION

Full Stack Developer - Python

Codo a Codo 4.0 | Febrero 2023 - Actual

Desarrollador de Bases de datos con SQL, Modelado y almacenamiento de datos/Administración de bases de datos. Udemy | Febrero 2023

Arquitectura Big Data

Formate | Octubre 2022 - Enero 2023

Excel: Data Management and Analysis

Udemy | Septiembre 2022

Licenciatura en Psicologia

Universidad Nacional de Cordoba | Marzo 2012 - Julio 2018

TECNOLOGIAS

- Lenguajes:

HTML, CSS, JavaScript, Python.

- Frameworks:

React, Bootstrap.

- Bases de datos:

MySQL.

- Control de versiones:

Git.

IDIOMAS

Español:

Nativo.

- Inglés:

Nivel alto.